臺灣桃園地方法院民事判決
111年度訴字第1761號
原      告  聯邦商業銀行股份有限公司


法定代理人  林鴻聯  
訴訟代理人  馮景憶  
被      告  民智工程有限公司

兼上一人法定代理人（清算人）
            張又彬  
被      告  張瀚天  
上列當事人間請求清償債務事件，本院於民國111年10月27日辯
論終結，判決如下：
    主  文
一、被告應連帶給付原告新臺幣106,964元，及自民國111年9月1
　  8日起至清償日止，按年息5.01％計算之利息，並自民國111
　  年10月18日起至清償日止，逾期在6個月以內部分，按上開
　  利率10％，逾期超過6個月部分，按上開利率20％計付違約
　  金。
二、被告應連帶給付原告新臺幣320,920元，及自民國111年9月1
　　8日起至清償日止，按年息5.01％計算之利息，並自民國111
　　年10月18日起至清償日止，逾期在6個月以內部分，按上開
　　利率10％，逾期超過6個月部分，按上開利率20％計付違約
　　金。
三、被告應連帶給付原告新臺幣315,509元，及自民國111年9月2
　　9日起至清償日止，按年息3.5 ％計算之利息，並自民國111
　　年10月29日起至清償日止，逾期在6個月以內部分，按上開
　　利率10％，逾期超過6個月部分，按上開利率20％計付違約
　　金。
四、訴訟費用由被告連帶負擔。
    事實及理由
一、原告主張略以：
　㈠被告民智工程有限公司（下稱民智公司）於民國108年9月10
    日，邀同被告張又彬（兼公司法定代理人）、張瀚天為連帶
    保證人，於108年9月18日向原告借款新臺幣(下同)100萬元
    ，並約定：利率按原告公告基準利率(季)加碼年息1.33％計
    付利息；未依約清償本金時，自逾期之日起6個月以內依上
    開利率10％；逾6個月者其超過6個月部分依上開利率20％計付
    違約金，並立有借據乙紙、連帶保證書乙紙、授信約定書三
    份為憑。(依借據第4、6條約定)
  ㈡被告民智公司另於109年7月28日，邀同被告張又彬（兼公司
    法定代理人）、張瀚天為連帶保證人，於109年7月29日向原
    告借款50萬元，約定：自110年3月28日起依中華郵政(股)公
    司二年期定期儲金機動利率加碼年息2.155％計息；借據第6
    條約定，未依約清償本金時，自逾期之日起6個月以內依上
    開利率10％；逾期超過6個月者依上開利率20％計付違約金(依
    借據第4、6條約定)。
　㈢查被告民智公司已辦理公司解散登記停止營業，且因退票遭
　　公告為拒絕往來，依授信約定書第6條約定，經票據交換所
    通知拒絕往來、停止營業，借款無須事先通知或催告已視為
    全部到期。截至目前為止，迄未依約全數清償，是被告3人
    即應負全數連帶清償之責。
　㈣截至目前為止欠款情形：
  1.借款100萬元部分：⑴其中借款25萬元部分，仍尚欠借款本金
    106,964元及自111年9月18日起至清償日止，按年息5.01％計
    付利息(依基準利率(季) 3.68％加碼年息1.33％)計算之利息
    ；暨自111年10月18日起至清償日止，逾期在6個月以內者，
    按上開利率10％，逾期超過6個月者，按上開利率20％計付違
    約金。⑵其中借款75萬元部分，仍尚欠借款本金320,920元及
    自111年9月18日起至清償日止，按年息5.01％計付利息(依基
    準利率(季)3.68％ 加碼年息1.33％)計算之利息；暨自111年1
    0月18日起至清償日止，逾期在6個月以內者，按上開利率10
    ％，逾期超過6個月者，按上開利率20％計付違約金。
　2.借款50萬元部分：尚欠本金315,509元及自111年9月29日起
    至清償日止，按年息3.5％計付利息(依中華郵政(股)公司二
    年期定期儲金機動利率1.345％加碼年息2.155％)計算之利息
    ；暨自111年10月29日起至清償日止，逾期在6個月以內者，
    按上開利率10％，逾期超過6個月者，按上開利率20％計付違
    約金。
　㈤總計被告就前開借款尚欠本金769,166元，爰依法起訴請求被
    告連帶給付上開欠款及利息、違約金，並聲明：請求判決如
    主文所示。
二、被告答辯略以：有向原告借貸上開三筆款項，目前尚未還清
    ，但無法一次還款等語。並聲明：原告之訴駁回。
三、經查，原告主張之前揭事實，業據提出與其所述相符之借據
    、連帶保證書、授信約定書、授信明細查詢單、單筆授信攤
    還及收息紀錄查詢單、利率表、被告公司之商工登記公示資
    料及第一類票據信用資料查覆單影本等在卷為憑，並為被告
    所不爭執，足信為真。
四、按消費借貸契約，借用人應於約定期限內，返還與借用物種
    類、品質、數量相同之物；又遲延之債務，以支付金錢為標
    的者，債權人得請求依法定利率計算之遲延利息，但約定利
    率較高者，仍從其約定利率；再當事人得約定債務人於債務
    不履行時，應支付違約金。民法第478條前段、第233條第1
　　項、第250條第1項條定有明文。又所謂連帶保證，係連帶保
　　證人與主債務人連帶負債務履行責任之保證，因連帶保證具
    連帶債務之性質，故債權人得併向連帶保證人與主債務人為
    全部給付之請求。本件借款人民智公司於借款後未依約清償
    ，依上開契約之約定，全部債務視為到期，是借款人民智公
    司應負全部清償之責，並給付約定之利息及違約金，而其連
    帶保證人即被告張又彬、張瀚天依法亦應同負全部清償之責
    。是以，原告依據消費借貸及連帶保證之法律關係，請求被
    告連帶給付如主文第1至3項所示之本金、利息及違約金，均
    為有理由，應予准許。
五、本件事證已臻明確，原告其餘陳述及證據經核與判決結果不
    生影響，爰不另逐一論述。
六、訴訟費用負擔之依據：民事訴訟法第78條、第85條第2項。
中　　華　　民　　國　　111 　年　　11　　月　　10  　日
                          民事第二庭  法　官　周玉羣
以上正本係照原本作成
如對本判決上訴，須於判決送達後20日內向本院提出上訴狀。如
委任律師提起上訴者，應一併繳納上訴審裁判費。
中　　華　　民　　國　　111 　年　　11　　月　　10  　日
                                      書記官　蕭尹吟